---
output: github_document
---

<!-- README.md is generated from README.Rmd. Please edit that file -->

```{r, include = FALSE}
knitr::opts_chunk$set(
  collapse = TRUE,
  comment = "#>",
  fig.path = "man/figures/README-",
  out.width = "100%"
)
```

# handbaloner

<!-- badges: start -->
<!-- badges: end -->

El paquete `handbaloner` contiene funciones útiles para la visualización de 
datos de balonamno. 

## Instalación del paquete

La versión de desarrollo se puede instalar desde [GitHub](https://github.com/)
con:

``` r
# install.packages("devtools")
devtools::install_github("telaroz/handbaloner")
```
## Ejemplos de visualización de campo

En este ejemplo, podemos ver cómo dibujamos un campo básico.

```{r ejemplo basico}
library(handbaloner)

court()
```

Podemos cambiar los colores, rotar verticalmente y en espejo con sus parámetros.


```{r ejemplo con colores}
court(vertical = TRUE, flip = TRUE, court_color = "orange", 
      area_color = "#3431A2", lines_color = "black")
```

Ya que los gráficos están hechos en ggplot, la manera de describir los colores
puede ser en código HEX, rgb, número o por su nombre en inglés; ver 
[uso de colores en ggplot2](https://r-graph-gallery.com/ggplot2-color.html)

Podemos igualmente dibujar la mitad de un campo.

```{r ejemplo medio campo}
half_court(vertical = TRUE, court_color = colors()[36], 
      area_color = rgb(red = 0.2, green = 0.4, blue = 0.6), 
      lines_color = "yellow")
```

Otra función útil es `distance_to_goal` que mide la distancia de un punto del 
campo al marco más cercano, según sus coordenadas ([-40, 40] en el eje x y
[-20, 20] en el eje y):

```{r}
handbaloner::distance_to_goal(c(10, 3))
```


